臺灣板橋地方法院民事判決　　　　　　　96年度訴字第2092號
原　　　告　丁○○
　　　　　　甲○○
被　　　告　乙○○
　　　　　　丙○○
上列當事人間侵權行為損害賠償事件，經本院於民國96年11月6
日言詞辯論終結，判決如下：
    主  文
被告應連帶給付原告丁○○新臺幣參拾參萬捌仟肆佰捌拾捌元，
及自民國九十六年十月九日起至清償日止，按週年利率百分之五
計算之利息。
被告應連帶給付原告甲○○新台幣伍萬壹仟柒佰元，及自民國九
十六年十月九日起至清償日止，按週年利率百分之五計算之利息
。
原告其餘之訴駁回。
訴訟費用由被告連帶負擔五分之四，餘由原告負擔。
本判決得假執行。
原告其餘假執行之聲請均駁回。
    事實及理由
一、原告主張：緣被告乙○○、丙○○基於共同犯意，於民國94
    年4 月6 日持械傷害原告二人，致原告丁○○頭部外傷、下
    唇裂傷、胸腹部挫傷、下門牙斷裂兩顆、左手第五指裂傷合
    併開放脫位。案發當日原告送醫院急診，並經醫院發出病危
    通知。時至現在尚未痊癒，門牙必須俟下唇顎復健後植牙，
    天氣變化造成呼吸胸部疼痛。另原告甲○○則受有前額頭皮
    挫裂傷（縫合6 公分）之傷害。為此依民法第185 條、第21
    5 條規定，聲明：被告等應共同連帶賠償原告新台幣（下同
    ）569, 558元（詳如附表明細），並自起訴狀繕本送達之翌
    日起至清償日止，按年利率5 ％計算之利息、前項判決請准
    供擔保宣告假執行、訴訟費用由被告負擔。
二、被告主張：被告對原告等支出之醫療費用、看護費用部份沒
    有意見，但認為原告等請求之慰撫金太高了。
三、經查，被告乙○○於94年4 月6 日凌晨2 時許，酒後至其住
    處附近之臺北縣中和市○○路27號小吃店，見店內有客人用
    餐，突生傷害犯意，自其手提袋內取出其與被告丙○○所有
    之折疊刀一支，欲刺向店內客人即原告丁○○、甲○○，原
    告二人則合力將被告乙○○持有之刀子奪下，被告乙○○復
    持店內椅子欲毆打原告二人，雙方發生激烈拉扯，被告乙○○最後為原告二人壓制在地，原告二人並勸諭被告乙○○返
    家。詎被告乙○○離開未久，即騎乘機車返回並毀壞店外招
    牌，並持其與被告丙○○所有之三節伸縮鐵棍毆打原告二人
    ，雙方又生拉扯，適被告丙○○返家經過，見狀誤認其兄被
    告乙○○遭人毆打，乃與被告乙○○基於傷害犯意聯絡，分
    持前揭鐵棍及地上磚塊毆打原告二人，致原告丁○○受有頭
    部外傷合併下唇裂傷、胸腹部挫傷、下門牙斷裂兩顆、左手
    第五指裂傷合併開放性脫位，並一度病危之傷害；原告甲○○受有前額頭皮挫裂傷（手術縫合6 公分）之傷害等事實，
    業經臺灣高等法院95年度上易字第1250號刑事確定判決1 份
    在卷可稽，且為被告所不爭執，堪信為真實。
四、按因故意或過失，不法侵害他人之權利者，負損害賠償責任
    ；數人共同不法侵害他人之權利，連帶負損害賠償責任。又
    不法侵害他人之身體或健康者，對於被害人因此喪失或減少
    勞動能力或增加生活上之需要時，應負損害賠償責任。再按
    不法侵害他人之身體、健康、名譽、自由、信用、隱私、貞
    操，或不法侵害其他人格法益而情節重大者，被害人雖非財
    產上之損害，亦得請求賠償相當之金額。民法第184 條第1
    項前段、第185 條第1 項前段、第193 條第1 項、第195 條
    第1 項分別定有明文。原告依民法上開規定請求被告賠償，
    即屬有據，茲就原告請求之金額臚列說明於后：
(一)、醫療費用：原告丁○○主張其因上開犯行發生支出醫療費用
    14,488元，原告甲○○部分為1,700 元等情，既為兩造所不
    爭執，並有診斷證明書4 份、醫療收據5 紙在卷可佐，原告
    此部分請求，自屬有據。
(二)、看護費用：原告丁○○主張其傷重住院6 天，出院後回家休
    養10天無法自理生活起居，由太太請假照護，以每日1,500
    元計，共24,000元等情，亦為兩造所不爭執，原告丁○○此
    部分請求為有理由，應予准許。
(三)、慰撫金：原告丁○○主張其傷後下門牙兩顆斷裂拔除，須俟
    傷口長肉牙床康復後植牙；另左手第五指開放性脫位無法彎
    曲成殘，請求金額43萬元。而原告甲○○請求金額10萬元。
    被告則抗辯，原告之請求過高等語。經查原告二人均為高中
    畢業，現職為警員，被告乙○○則為國中畢業，目前無業，
    被告丙○○為專科畢業，目前無業等兩造之教育、經濟狀況
    ，以及本件侵權行為發生之原因係兩造因細故發生爭執、造
    成原告受有前述傷害之結果等一切情狀，認原告丁○○請求
    被告賠償其精神上之損害以30萬元為妥適，原告甲○○請求
    被告賠償其精神上之損害以5 萬元為適當，此部份之請求，
    應予准許，逾此部分之請求則屬過鉅，應予駁回。
五、從而，原告依上開侵權行為損害賠償之規定，請求被告連帶
    賠償原告丁○○338,488 元及連帶賠償原告甲○○51,700元
    ，並均自起訴狀繕本送達被告翌日即96年10月9 日起至清償
    日止，按週年利率5 ％計算之利息，為有理由，應予准許。
    原告逾上開範圍之請求，為無理由，應予駁回。
六、原告陳明願供擔保，聲請宣告假執行，經核其勝訴部分本院
    所命給付金額均尚未逾50萬元，爰不待其聲請，應依職權宣
    告假執行。至原告敗訴部分，其假執行之聲請已失所附依，
    應予駁回。
七、結論：本件原告之訴為一部有理由、一部無理由，依民事訴
    訟法第79條、第389 條第1 項第5 款，判決如主文。
中　　華　　民　　國　　96　　年　　11　　月　　30　　日
                  民事第三庭    法　官　邱育佩
以上正本係照原本作成。
如對本判決上訴，須於判決送達後20日內向本院提出上訴狀。
中　　華　　民　　國　　96　　年　　11　　月　　30　　日
                            書記官　王苑琦
